【裁判字號】    92,訴,383
【裁判日期】    920424
【裁判案由】    毒品危害防制條例
【裁判全文】
臺灣高雄地方法院刑事判決                          九十二年度訴字第三八三號
    公  訴  人  臺灣高雄地方法院檢察署檢察官
    被      告  甲○○
右列被告因違反毒品危害防制條例案件，經檢察官提起公訴（九十二年度偵字第二七
八號），本院判決如左：
    主  文
甲○○連續轉讓第一級毒品，處有期徒刑壹年貳月。海洛因壹包（淨重零點零柒公克
、包裝重零點貳貳公克）沒收銷燬之。
    事  實
一、甲○○於民國八十七年間與丙○○相識後，成為男女朋友，明知海洛因，業經公
    告列為毒品危害防制條例所管制之第一級毒品，因具成癮性、濫用性及對社會危
    害性，故不得製造、運輸、販賣、意圖販賣而持有、轉讓、施用或持有。詎二人
    於九十年底起至九十一年六月十三日止之同居期間，甲○○與丙○○相互基於無
    償轉讓第一級毒品海洛因供對方施用之概括犯意，於丙○○經濟能力佳時，由丙○○出資購買第一級毒品海洛因後，連續無償轉讓提供甲○○施用多次（丙○○
    所犯連續轉讓第一級毒品犯行部分，業經本院九十一年度訴字第三六三一號判決
    處有期徒刑一年二月在案）。而遇有甲○○經濟狀況佳時，則由甲○○出資，偕
    同丙○○共同購買第一級毒品海洛因後，連續在二人同居之高雄市○○區○○路
    八百十四巷一號五樓之二十七住處，無償轉讓海洛因提供給丙○○施用多次。嗣
    於九十一年六月十三日下午一時許，在丙○○與甲○○上開同居之住處，為警查
    獲甲○○及乙○○（另案送強制戒治執行中）分別持有第一級毒品海洛因各一包
    （淨重均為○‧○七公克、包裝重均為○‧二二公克），經甲○○及乙○○供出
    該二包毒品均係丙○○所有，始悉上情。
二、案經臺灣高雄地方法院檢察署檢察官自動檢舉偵查起訴。
    理  由
一、証據被告甲○○矢口否認轉讓毒品犯行，辯稱：伊與丙○○自八十七年底同居半
    年後分開，至八十九年間又同居迄今，期間斷斷續續有施用海洛因，但所施用之
    海洛因，均係伊與丙○○合資購買云云。惟查：
    （一）右揭事實已據被告於偵查中供承：「（何時開始施用毒品？）八十七年起
          我認識炎（丙○○）後才開始施用‧‧‧」、「（購買毒品的錢是誰出的
    ？）有時他（丙○○），有時我，購買時是兩人一起去，都是跟他的朋友
          買的」、「（丙○○有無提供海洛因給你？）誰有錢買，誰就提供給誰」
          等語（詳偵卷第七頁），及在警訊中供述：施用海洛因之地點在高雄市三
          民區○○路八百十四巷一號五樓之二十七住處等語屬實（詳警卷第五頁背
          面）；核與證人丙○○於警訊之證述：「（甲○○所施用之毒品海洛因何
          人提供？）我負費供應的．．．．，於九十年底開始供應，次數已算不清
          楚」、「施用地點在被查獲地址（高雄市○○區○○路八百十四巷一號五
          樓之二十七）房間內」等語（見警卷第三頁反面、第四頁），及於偵訊中
          陳明：誰有錢就誰買（毒品），一起施用，因為我們是男女朋友關係等語
          相符（詳偵卷第十七頁）。足認被告與丙○○自九十年底起之同居期間確
          有互相轉讓海洛因，供對方在二人同居之住處施用之情事。此外復有於九
          十一年六月十三日自二人同居之高雄市○○區○○路八百十四巷一號五樓
          之二十七住處，查獲自被告及案外人乙○○身上起出扣案之粉末各一包可
          佐；該二包粉末經送驗均有第一級毒品海洛因之成分（均淨重○‧○七公
          克、包裝重○‧二二公克），有法務部調查局鑑定通知書二紙附卷可稽（
          詳本院卷第二六、四○頁），且經被告及案外人乙○○分別供述：該二包
          海洛因係丙○○所有或代丙○○保管等語在卷（詳警卷第五頁背面、本院
          卷第四四頁、警卷第一頁背面），足認被告所持有扣案之海洛因一包係由
          丙○○提供予被告施用之情形。
    （二）參以被告與丙○○係同居關係情誼密切，被告又係在認識丙○○後，經莊
          錦炎之影響始濡染施毒惡息，此據被告於偵查時供述在卷（詳偵卷第七頁
          ），而證人丙○○亦不否認此事實，故被告於偵查初供之自白核與事理、
          經驗法則相符；被告嗣於審理中所稱：係與丙○○合資購買云云，應屬避
          重就輕卸責之詞，不足採信。
    （三）綜上所述，被告所辯無非委責之詞，不足採信，依上述調查証據所得，本
          件事証已臻明確，被告犯行洵堪認定。
二、核被告所為，係犯毒品危害防制條例第八條第一項轉讓第一級毒品罪。被告先後
    多次無償轉讓毒品予丙○○，時間緊接，手法同一，觸犯構成要件相同之罪，顯
    係基於概括犯意為之，應依連續犯以一罪論，並加重其刑。至被告持有第一級毒
    品海洛因之低度行為已為轉讓之高度行為吸收，不另論連續持有第一級毒品罪。
    爰審酌被告犯罪之動機、目的、手段，犯罪時所受之刺激及其品性、生活狀況、
    智識程度、犯罪所生之損害，及犯罪後態度等一切情狀，量處如主文所示之刑。
三、至查獲現場起出之毒品粉末二包，雖經鑑定確屬第一級毒品海洛因無誤，已如前
    述，然自案外人乙○○身上起獲之毒品海洛因一包（淨重○‧○七公克、包裝重
    ○‧二二公克），與本案並無直接關係，尚無從於本案中諭知沒收，應由檢察官
    另為適當之處理；至於由被告身上起出之毒品海洛因一包（淨重○‧○七公克、
    包裝重○‧二二公克），則屬被告持有之毒品，而包裝袋與海洛因無從剝離，均
    依毒品危害防制條例第十八條第一項前段規定，宣告沒收銷燬之。另鑑驗耗損之
    海洛因，既已滅失，爰不另行諭知沒收，附予明。
據上論斷，依刑事訴訟法第二百九十九條第一項前段，毒品危害防制條例八條第一項
、第十八條第一項前段，刑法第十一條、第五十六條，判決如主文。
本案經檢察官黃建銘到庭執行職務。
中    華    民    國    九十二    年      四      月      二十四日
                                  臺灣高雄地方法院刑事第二庭
                                      法  官    吳為平
右正本證明與原本無異。
如不服本判決，應於判決送達後十日內，向本院提出上訴狀。
                                      書記官    曾秀鳳
中    華    民    國    九十二    年      四      月      二十八      日
附錄論罪科刑法條：
毒品危害防制條例第八條第一項
轉讓第一級毒品者，處一年以上七年以下有期徒刑，得併科新台幣一百萬元以下罰金
。


司法院資訊處製作；財團法人民間司法改革基金會備份。
